【裁判字號】    98,交聲,2034
【裁判日期】    980610
【裁判案由】    違反道路交通管理處罰條例聲明異議
【裁判全文】
臺灣臺北地方法院交通事件裁定
原處分機關  臺北市交通事件裁決所
異  議  人
即受處分人  甲○○
上列異議人即受處分人因違反道路交通管理處罰條例案件，對於
臺北市交通事件裁決所於民國九十八年五月二十六日所為之處分
（原處分案號：北市裁罰字第裁22-1AD693065、22-1AD704030、
22-1AD701323號）聲明異議，本院裁定如下：
    主  文
異議均駁回。
    理  由
一、原處分機關處分意旨分別略以: 異議人即受處分人甲○○所
    有之車牌號碼 6C-7571號自用一般小客車，於民國九十八年
    四月六日上午十時十九分、同年月九日上午十時八分及同年
    月十日上午十時二十六分，在臺北市○○街四四號對面人行
    道上，為臺北市停車管理工程處稽查人員以「在禁止臨時停
    車處所停車」之違規事由逕行舉發，嗣異議人於應到案日期
    前向原舉發機關提出申訴，經原舉發機關調查結果，仍認異
    議人確有前述違規行為，由原處分機關依道路交通管理處罰
    條例第五十六條第一項第一款規定，分別裁處異議人罰鍰各
    新臺幣（下同）九百元。異議人於九十八年五月二十六日收
    受上開裁決書後，旋於同日提出本件異議。
二、聲明異議意旨略以：異議人固於上揭時、地停車，經臺北市
    停車管理處舉發違規停車，惟異議人已於該地停車多年，並
    無開單舉發情事，現於今年四月間連續開立三張違規單，復
    無在車上開單警示，以致被連續舉發，顯有未合，縱異議人
    違規行為屬實，然在無預警情形下，希望僅只裁罰一次違規
    行為，以恤民艱云云。
三、按人行道不得臨時停車；汽車駕駛人在禁止臨時停車處所停
    車者，處六百元以上一千二百元以下罰鍰。道路交通安全規
    則第一百十一條第一項第一款、道路交通管理處罰條例第五
    十六條第一項第一款，分別定有明文。次按，道路交通管理
    之稽查，違規紀錄，由交通勤務警察，或依法令執行交通稽
    查任務人員執行之；汽車駕駛人之行為有下列情形之一，當
    場不能或不宜攔截製單舉發者，得逕行舉發：……四、違規
    停車而駕駛人不在場；第一項逕行舉發，應記明車輛牌照號
    碼、車型等可資辨明之資料，以汽車所有人為被通知人製單
    舉發；第七條之二之逕行舉發案件有下列情形之一者，得連
    續舉發：……二、逕行舉發汽車有第五十六條第一項或第五
    十七條規定之情形，而駕駛人、汽車所有人……不在場或未
    能將汽車移置每逾二小時；道路交通管理處罰條例第七條第
    一項、第七條之二第二項但書第四款、第四項、第八十五條
    之一第二項第二款，亦分別定有明文。
四、經查，本件異議人所有之前開自小客車於上揭時、地在禁止
    臨時停車處所停車之違規事實，有舉發照片五張及臺北市交
    通事件裁決所九十八年五月二十六日北市裁罰字第裁22-1AD
    693065、22-1AD704030、22-1AD701323號違反道路交通管理
    事件裁決書三紙附卷可稽。從採證相片上可明確判知異議人
    之上開自小客車確有在禁止臨時停車之人行道上停車之情事
    ，而異議人就此違規事實於聲明異議狀亦不爭執否認，是異
    議人有在禁止臨時停車處所停車之違規行為，洵堪認定。異
    議人分別於九十八年四月六日上午十時十九分、同年月九日
    上午十時八分及同年月十日上午十時二十六分，經舉發在禁
    止臨時停車處所停車之違規地點，從舉發照片觀之，現場地
    、物相同，應為同一地點之違規甚明，而上開舉發時間間隔
    已逾前揭道路交通管理處罰條例第八十五條之一第二項第二
    款規定之「二小時」，則舉發單位因異議人不在場，乃拍照
    採證逕行連續舉發，於法自屬無違。至違規現場是否設有禁
    止停車之標誌或紅、黃線標示，與上開違規事實並無關係，
    同時該地點之其他車輛是否亦違規停車，與異議人本身在禁
    止臨時停車處所停車之認定亦無關係。又依違反道路交通管
    理事件統一裁罰基準及處理細則第十一條第四款規定：行為
    人有本條例之情形者，應填製舉發違反道路交通管理事件通
    知單（以下簡稱通知單），並於被通知人欄予以勾記，其通
    知聯依下列規定辦理：……四、逕行舉發者，應按已查明之
    資料填註車牌號碼、車輛種類、車主姓名及地址，並於通知
    單上方空白處加註逕行舉發之文字後，由舉發機關送達被通
    知人。是舉發單位以郵寄送達違規舉發通知單，而非以夾車
    方式，以為異議人所稱之警示、預警，於法並無不合（臺灣
    高等法院九十二年度交抗字第四八七號裁定參照）。
五、綜上所述，異議人確有於前揭時、地在禁止臨時停車處所停
    車之違規行為，原處分機關依前揭道路交通管理處罰條例第
    五十六條第一項第一款之規定，分別裁處異議人各九百元，
    共二千七百元罰鍰，參照違反道路交通管理事件統一裁罰基
    準表規定，尚無違誤。異議人猶執前詞指摘原處分不當，為
    無理由，應將其異議均駁回。
據上論斷，應依道路交通案件處理辦法第十九條，裁定如主文。
中    華    民    國    98    年    6     月    10    日
                    交通法庭    法  官  詹慶堂
上正本證明與原本無異。
如不服本裁定，應於裁定送達後5日內向本院提出抗告狀。
                                書記官  蔡易霖
中    華    民    國    98    年    6     月    10    日


司法院資訊處製作；財團法人民間司法改革基金會備份。
